【裁判字號】    99,智易,4
【裁判日期】    990511
【裁判案由】    違反商標法
【裁判全文】
臺灣桃園地方法院刑事判決               99年度智易字第4號
公  訴  人  臺灣桃園地方法院檢察署檢察官
被      告  甲○○
上列被告因違反商標法案件，經檢察官提起公訴（98年度偵字第
25434號），本院判決如下：
    主  文
本件免訴。
    理  由
一、公訴意旨略以：被告甲○○明知「PORTER」之商標圖樣，係
    尚立國際股份有限公司（下稱尚立公司）向我國經濟部智慧
    財產局申請註冊登記並取得商標專用權之商標，近年在全球
    各式精品類市場行銷甚廣，品質著有商譽，為業界及消費大
    眾所共知，且仍於專用期間內，未經商標專用權人之授權，
    不得任意使用，竟基於販賣仿冒而輸入上開商標商品之犯意
    ，於民國97年9 月間，委由不知情之東慶國際運通有限公司
    （下稱東慶公司）以「大緣時裝有限公司」等14人為納稅名
    義人，向財政部臺北關稅局申報進口如附表所示之快遞貨物
    ，以電腦連線方式透過通關網路，持之向財政部臺北關稅局
    申報自大陸地區進口仿冒之「PORTER」手提袋共132 只，並
    於同年月11日以空運方式經由位於桃園之桃園國際機場而輸
    入臺灣地區，並指定收貨人為黃薰慧（另經臺灣桃園地方法
    院檢察署為不起訴處分），收貨地為臺中市○○路○ 段176
    號7 樓之5 。因認被告涉犯商標法第82條販賣仿冒商標商品
    罪嫌等語。
二、按案件曾經判決確者，應諭知免訴之判決，刑事訴訟第302
    條第1 款定有明文；又訴訟上所謂一事不再理之原則，關於
    實質上一罪或裁判上一罪，亦均有其適用，最高法院60年台
    非字第77號著有判例。次按所謂輸入係指由國外運輸進入我
    國領土者而言，至所謂我國之領土則以固有之領域為範圍，
    而國家之統治權係以獨立性與排他性行使於其領土之內，此
    不因領土之一部分由於某種事實上之原因暫時未能發揮作用
    而有異。是自大陸地區購買進入我國臺灣地區領域，並非刑
    法上之輸入。又按所謂販賣行為，並不以販入之後復行賣出
    為要件，祇要以營利為目的，而購入或賣出，有一於此，其
    犯罪即為完成（最高法院67年臺上字第2500號、68年臺上字
    第606 號判例意旨參照）。末按刑事法若干犯罪行為態樣，
    本質上原具有反覆、延續實行之特徵，立法時既予特別歸類
    ，定為犯罪構成要件之行為要素，則行為人基於概括之犯意
    ，在密切接近之一定時、地持續實行之複次行為，倘依社會
    通念，於客觀上認為符合一個反覆、延續性之行為觀念者，
    於刑法評價上，即應僅成立一罪。學理上所稱「集合犯」之
    職業性、營業性或收集性等具有重複特質之犯罪均屬之，例
    如經營、從事業務、收集、販賣、製造、散布等行為概念者
    是（最高法院95年度臺上字第1079號判決意旨參照）。
三、經查，被告明知「PORTER」商標圖樣為國際著名商標，業經
    尚立公司向經濟部智慧財產局申請登記獲准取得商標專用權
    ，指定使用於各種背包、手提袋、旅行袋、皮夾等商品，現
    仍於專用期間內；竟基於輸入仿冒商品之犯意，自大陸地區
    購入仿冒其上標示前開商標圖樣，且未得商標權人同意，於
    同一商品使用相同於註冊商標圖樣之皮夾及手提包，自大陸
    地區輸入後，與鍾曉佩共同基於意圖營利之犯意聯絡，於民
    國97年8 月17日前某日，將仿冒之「PORTER」皮包陳列在臺
    中市○○區○○路83號對面攤位內，數日後，鍾曉佩在上開
    攤位以新台幣650 元之價格，將該皮包販賣予周宜佩；被告
    復基於前開意圖營利之接續犯意，於同年9 月10日、同年月
    15 日 ，將仿冒之「PORTER」皮包及手提包陳列在上開攤位
    內；於同年10月2 日晚間8 時許，被告與鍾曉佩又基於前開
    意圖營利之接續犯意，將仿冒之「PORTER」皮包3 只，陳列
    在上開攤位內。被告上開違反商標法第82條明知為未得商標
    權人同意，於同一商品，使用相同商標之商品而販賣之犯罪
    事實，業經臺灣臺中地方法院檢察署檢察官以97年度偵字第
    15335 號、18787 號、22990 號、29042 號向臺灣臺中地方
    法院提起公訴，由臺灣臺中地方法院於98年2 月9 日以98年
    度易字第21號判處有期徒刑9 月，被告上訴後，經臺灣智慧
    財產法院於98年7 月2 日以98年度刑智上易字第45號撤銷原
    審判決，就此部份違反商標法行為改判有期徒刑6 月確定在
    案，有臺灣智慧財產法院上開字號判決書及臺灣高等法院全
    國前案紀錄表各1 份在卷可稽。而被告於本件被訴自97年9
    月間某日，委由不知情之東慶公司以「大緣時裝有限公司」
    等14人為納稅名義人，向財政部臺北關稅局申報進口如附表
    所示之快遞貨物，以電腦連線方式透過通關網路，持之向財
    政部臺北關稅局申報自大陸地區進口仿冒之「PORTER」手提
    袋共132 只，並於97年9 月11日以空運方式輸入臺灣地區，
    依據前開判決及判例意旨，被告就本件被訴犯罪事實為違反
    商標法第82條之販賣仿冒商標商品罪，核與前開經法院判決
    確定之販賣仿冒商品行為，所認定之事實，客觀上係在密集
    期間內，以相同之方式進行之販賣仿冒商品之行為，應認為
    係集合犯之同一案件，自為前開確定判決既判力效力所及，
    揆諸上開說明，爰不經言詞辯論，逕為諭知免訴之判決。
據上論斷，應依刑事訴訟法第302 條第1 款、第307 條，判決如
主文。
中    華    民    國    99    年    5     月    11    日
                  刑事第五庭審判長法  官  潘政宏
                                  法  官  劉淑玲
                                  法  官  江春瑩
以上正本證明與原本無異。
如不服本判決應於收受判決後10日內向本院提出上訴書狀，並應
敘述具體理由。其未敘述上訴理由者，應於上訴期間屆滿後20日
內向本院補提理由書( 均須按他造當事人之人數附繕本) 「切勿
逕送上級法院」。
                                  書記官   羅婉榕
中    華    民    國    99    年    5     月    12    日

司法院資訊處製作；財團法人民間司法改革基金會備份。
